# 请教陈版关于专项补贴的问题

提问人：arcanine 时间：2016-11-27 21:45:33
企业用政府补贴的资金购买设备（补贴确实是针对设备购置的），目前还未审计完成，企业想把这部分设备以成本价销售给子公司或其他关联方，这样操作能通过专项审计吗？谢谢！

回答人：chenyiwei
个人理解可能存在障碍，最主要的依据还是看当初的补贴批文、任务书等相关文件的约定。此事建议咨询拨款的主管部门。